---
title: "INFORME DE SEGUIMIENTO DE PACIENTES CON PRECAUCIONES DE AISLAMIENTO"
output:
  pdf_document: default
date: '`r format(Sys.time(), "%d-%m-%Y %H:%M")`'
df_print: paged
geometry: left=3cm,right=3cm,top=1.5cm,bottom=5cm
header-includes: \usepackage{graphicx} \usepackage{lscape} \usepackage[export]{adjustbox}
  \newcommand{\blandscape}{\begin{landscape}} \newcommand{\elandscape}{\end{landscape}}
  \usepackage{fancyhdr} \pagestyle{fancyplain} \usepackage{caption} \setlength\headheight{2cm}
  \fancyhead[L]{ \includegraphics[width=3cm,valign=c]{../img/logo_hospital.jpg}} \fancyhead[R]{
  \begin{tabular}{l} Servicio de \\ Medicina Preventiva \\ y Salud Pública \end{tabular}
  } \setlength{\headheight}{75pt}
---

```{r setup, include=FALSE, warning=FALSE}

pacman::p_load(readxl,rmarkdown,tidyverse,lubridate,knitr,RODBC,kableExtra)
# CONFIGURAR RUTAS

ruta_mdb <- gsub('"','',Sys.getenv("RUTA_MDB"))


ruta_programa <- gsub('"','',Sys.getenv("RUTA_PROGRAMA"))

# CONFIGURAR OPCIONES PREDETERMINADAS DE CHUNKS
knitr::opts_chunk$set(
	echo = TRUE,
	message = FALSE,
	warning = FALSE
)
 # NO MENSAJES
# SET WORKING DIRECTORY
knitr::opts_knit$set(root.dir=ruta_programa)
knitr::opts_chunk$set(message = FALSE, warning = FALSE)
dia_semana <- today() %>% wday()
```

```{r load, include=FALSE, warning=FALSE}
# CARGAR CONSTANTES 
source("utils/constants.R")
# CARGAR CODIGO
source("base/1-dataWrangling.R")
source("base/2-tablesByFloor.R")
source("base/3-indicators.R")
```

# `r if(dia_semana==dia_informe_completo) "Introducción"`

`r if(dia_semana==dia_informe_completo) "La transmisión de microorganismos dentro de un entorno sanitario requiere tres elementos: la fuente o reservorio, un huésped susceptible y un modo de transmisión. El aislamiento es una de las herramientas utilizadas para interrumpir o al menos limitar, la transmisión intrahospitalaria de microorganismos y enfermedades epidemiológicamente relevantes."`

`r if(dia_semana==dia_informe_completo) "A continuación, se exponen los pacientes ingresados con precauciones de transmisión ampliadas en el momento de remisión de este informe. Se agregan dos indicadores por unidad de hospitalización y una tabla resumen agregada al final del documento."`

\clearpage

## Mapa de aislamientos de MMR

```{r mapaAislamiento, echo=FALSE, results='asis', fig.align='center', warning=FALSE}
options(knitr.kable.NA = "")
tabla_cruzada %>%
  kable() %>% kable_styling(latex_options = c("hold_position",
                                              "striped"),
                            full_width = T) %>% 
  row_spec(0,bold=TRUE) %>% 
  column_spec(2,bold=TRUE) %>% 
  print()
cat("MMR: microorganismo multirresistente. EPC: enterobacterias productoras de carbapenemasa.")
```

`r if(dia_semana==dia_informe_completo) "\\clearpage"`

`r if(dia_semana==dia_informe_completo) "\\blandscape"`

# `r if(dia_semana==dia_informe_completo) "Indicadores globales de presión de aislamientos"`

```{r indicadores, echo=FALSE, fig.align='center', message=FALSE, warning=FALSE, results='asis', warning=FALSE}
# Ns de camas
if (dia_semana==dia_informe_completo) {
  indicadores_tabla %>% print()
  cat("PA: presión de aislamientos. TA: tasa de aislamientos. EPC: enterobacterias productoras de carbapenemasa.")
}
```

`r if(dia_semana==dia_informe_completo) "\\elandscape"`

`r if(dia_semana==dia_informe_completo) "\\clearpage"`

# `r if(dia_semana==dia_informe_completo) "Evolución de indicadores"`

## `r if(dia_semana==dia_informe_completo) "Nº de aislamientos totales y COVID-19"`

```{r plotAislamientos, echo=FALSE, fig.align='center', message=FALSE, warning=FALSE, results='asis',fig.height=2, warning=FALSE}
if (dia_semana==dia_informe_completo) {
  source("base/4-trends.R")
  plt_aisl_totales
}
```

## `r if(dia_semana==dia_informe_completo) "Presión de aislamientos global y por área hospitalaria"`

```{r plotPresionAislamiento, echo=FALSE, fig.align='center', message=FALSE, warning=FALSE, results='asis',fig.height=2, warning=FALSE}
if (dia_semana==dia_informe_completo) {
  plt_pa_global
}
```

## `r if(dia_semana==dia_informe_completo) "Presión de aislamientos nosocomiales"`

```{r plotNosocomial, echo=FALSE, fig.align='center', message=FALSE, warning=FALSE, results='asis',fig.height=2, warning=FALSE}
if (dia_semana==dia_informe_completo) {
  plt_pa_nosocomial
}
```

`r if(dia_semana==dia_informe_completo) "\\clearpage"`

## `r if(dia_semana==dia_informe_completo) "Presión de aislamientos por microorganismo"`

```{r plotMMR, echo=FALSE, fig.align='center', message=FALSE, warning=FALSE, results='asis',fig.height=8, warning=FALSE, message=FALSE}
if (dia_semana==dia_informe_completo) {
  plt_mmr
}
```

\captionsetup[table]{labelformat=empty}

\blandscape

# Unidades de Áreas Críticas

```{r tablaCriticos, echo=FALSE, fig.align='center', results='asis', supress=TRUE, warning=FALSE, message=FALSE}

plantas_print(listado_plantas = plantas_criticos)

```

\elandscape

\clearpage

\blandscape

# Unidades de Hospitalización

```{r tablaHosp, echo=FALSE, results='asis', fig.align='center', warning=FALSE}

plantas_print(listado_plantas = plantas_hosp)

```

\elandscape
